【裁判字號】    89,交抗,278
【裁判日期】    890927
【裁判案由】    違反道路交通管理處罰條例
【裁判全文】
臺灣高等法院交通事件裁定                        八十九年度交抗字第二七八號
    抗告人即
    受處分人    甲○○
右抗告人因違反道路交通管理處罰條例案件，不服臺灣桃園地方法院八十九年度交聲
字第一三號，中華民國八十九年九月二十七日所為裁定（原處分案號：交通部公路
局新竹區監理所桃園監理站桃監稽違駕字第五二─Ｄ九Ａ二一七五一四號），提起抗
告，本院裁定如左：
    主  文
抗告駁回。
    理  由
一、本件抗告意旨略以：抗告人於民國（下同）八十九年五月二十一日凌晨一時許，
    將所駕駛之車號ＦＶ─９５５號聯結車，係停放在桃園縣平鎮市○○路○段五一
    一號前二十五公尺處路旁，該處並非慢車道，不屬車道之一部，為原審所認定，
    且案發當時，為晴天沒有起霧，現場亦無禁止停車之黃、紅標線，抗告人並依車
    輛順行方向僅靠道路右側停車，停車現場左右兩側復均有加油站二十四小時營業
    ，燈火通明，車斗部分左側亦有中央分隔島上路燈清晰可照明，足見該路段並非
    無燈火照明設備或照明不清之道路。又抗告人所駕駛之車輛為汽車與重型拖車所
    組成之聯結車，非原審所認定之拖車，原審未詳予調查，遽以維持原移送機關吊
    銷駕駛執照之處分，於法有違，為此提起本件抗告云云。
二、按汽車駕駛人，違反道路交通安全規則，因而肇事致人死亡者，吊銷其駕駛執照
    ，道路交通管理處罰條例第六十一條第一項第四款定有明文。又停於路邊之車輛
    ，遇畫晦、風沙、雨雪、霧靄時，或在夜間無燈光設備或「照明不清」之道路，
    均應顯示停車燈光或反光標識，亦為道路交通安全規則第一百十二條第一項第十
    三款所明定。再路面邊線，用以指示快車道外側邊緣之位置，劃分快車道與慢車
    道或指示路肩界線，道路交通標誌標線號誌設置規則第一百八十三條亦定有明文
    。經查：本件抗告人於八十九年五月二十一日凌晨一時許，將其所駕駛之車號Ｆ
    Ｖ─９５５號聯結車，停放在桃園縣平鎮市○○路○段五一一號前二十五公尺處
    路旁之際，未顯示停車燈光及放置反光標識，致廖盛洪於同日凌晨二時七分許，
    騎乘車號ＡＲＢ─３７０號重型機車，沿前開路段行駛時，疏未注意，致自後撞
    及上開聯結車車斗左後方，當場不治死亡等情，業據抗告人於警訊時自承在卷，
    並經證人連明順於警訊中證述明確，復有道路交通事故調查報告表乙紙及現場照
    片二紙在卷可稽。又抗告人所駕駛之車輛係汽車與重型拖車所組成之聯結車，亦
    屬於聯結車，原審誤認該車輛係拖車，與事實雖有不符，但仍無礙於抗告人違規
    事實之認定。再依現場照片及證人即警員宋開國於原審證稱：「．．．，異議人
    停車的位置並無禁止停車之規定，也沒有越線停車就如現場圖所示」等語（見原
    審卷第三十四頁）觀之，抗告人雖係將前開聯結車停放於白實線右側，且僅靠道
    路右側，現場復無禁止停車之黃、紅標線，但路面邊線，係用以指示快車道外側
    邊緣之位置，劃分快車道與慢車道或指示路肩界線，有如前述，是以抗告人將聯
    結車停放於白實線右側，仍屬停放於車道上，原審誤認抗告人停放車輛之處並非
    慢車道，不屬車道之一部，固有未洽。惟按「照明不清之道路，均應顯示停車燈
    光或反光標識」，為道路交通安全規則第一百十二條第一項第十三款所明定，不
    因該道路是否可得停車而異。查抗告人停車之地點，依前開證人宋開國證稱：「
    異議人停車的位置．．．，視線有點昏暗」等語（見原審卷第三十四頁），係屬
    「照明不清」之道路，乃抗告人既已違反應顯示停車燈光或反光標識之規定，且
    被害人廖盛洪又因抗告人違反規定，致騎乘機車自後撞及上開聯結車車斗之左後
    方不治死亡，揆諸上開規定，抗告人自應受罰。原處分機關援引首揭規定，裁處
    抗告人吊銷駕駛執照並禁考一年，並無不合，原審法院因依道路交通案件處理辦
    法第十九條之規定，駁回抗告人之異議，尚無違誤。抗告人抗告意旨，仍執陳詞
    ，指摘原裁定不當，為無理由，應予駁回。
據上論結，應依道路交通案件處理辦法第二十六條、刑事訴訟法第四百十二條，裁定
如主文。
中    華    民    國    八十九    年        十一      月      三十      日
                            台灣高等法院交通法庭
                                審判長法  官  黃  賽  月
                                      法  官  王  麗  莉
                                      法  官  高  明  哲
右正本證明與原本無異。
不得再抗告。
                                      書記官  李  垂  福
中    華    民    國    八十九    年        十二      月      一        日


司法院資訊處製作；財團法人民間司法改革基金會備份。
